【裁判字號】    96,訴,784
【裁判日期】    970312
【裁判案由】    毒品危害防制條例
【裁判全文】
臺灣基隆地方法院刑事判決               96年度訴字第784號
公  訴  人  臺灣基隆方法院檢察署檢察官
被      告  丙○○
                      6號
選任辯護人  陳傳中律師
上列被告因違反毒品危害防制條例案件，經檢察官提起公訴（96
年度偵字第1088號），本院判決如下：
    主  文
丙○○販賣第三級毒品，處有期徒刑伍年陸月。
扣案之第三級毒品愷他命（驗餘總淨重貳佰零伍點肆玖公克）、
包裝扣案第三級毒品愷他命之包裝袋伍只（總重伍點柒貳公克）
、磅秤壹台及分裝袋壹批（含肆個中型包裝袋，每個中型包裝袋
內均含壹佰個小夾鍊袋），均沒收之。
    事  實
一、丙○○明知愷他命 (ketamine) 係毒品危害防制條例第2 條
    第2 項第3 款所規定之第三級毒品，依法不得製造、運輸、
    販賣或轉讓，竟基於販賣第三級毒品愷他命以營利之犯意，
    於95年12月19日下午2 時許，在新竹縣竹北市○○路與中華
    路路口，以新臺幣（下同）150,000 元之價格，向真實姓名
    、年籍不詳綽號「阿當」之成年男子，販入含第三級毒品愷
    他命之粉末5 包（驗餘總淨重205.49公克，包裝袋總重5.72
    公克），該綽號「阿當」之男子並贈予丙○○磅秤1 台及分
    裝袋1 批（含4 個中型包裝袋，每個中型包裝袋內均含100
    個小夾鍊袋），以供丙○○販賣第三級毒品愷他命之用。丙○○販入上開第三級毒品愷他命後，除供己施用外，並伺機
    出售予不特定之人牟利，而持續持有之。嗣因警方偵辦吳峰
    賢等違反槍砲彈藥刀械管制條例案件，於95年12月19日中午
    12時許，持臺灣臺中地方法院核發之搜索票，前往吳峰賢幫
    眾平日聚集之新竹縣竹北市○○路「濃來買」檳榔攤執行搜
    索，適丙○○於當日下午約4 時許，騎乘NZ8-477 號機車抵
    達上開檳榔攤，此時在檳榔攤內執行搜索之員警見丙○○騎
    乘機車到來，認其可能係吳峰賢所屬幫眾，乃先不動聲色，
    而丙○○因不知檳榔攤內已有員警在內搜索，乃先將機車停
    放在檳榔攤門口，並將置於該機車腳踏板上之手提袋1 只攜
    入檳榔攤內，斯時在檳榔攤內執行搜索之員警見丙○○神色
    有異，乃上前盤查，並於徵得丙○○同意後，自丙○○攜入
    之手提袋內扣得其上開販入之第三級毒品愷他命，及因綽號
    「阿當」男子所贈而屬丙○○所有之預備供販賣第三級毒品
    愷他命所用之磅秤1 台及分裝袋1 批（含4 個中型包裝袋，
    每個中型包裝袋內均含100 個小夾鍊袋），與其所有而與販
    賣第三級毒品愷他命無關之行動電話2 支（行動電話序號分
    別為：000000000000000 、000000000000000）、SIM卡4 張
    及現金32,000元（手提袋1 只未據扣案）。
二、案經臺中縣政府警察局豐原分局報由臺灣臺中地方法院檢察
    署呈請臺灣高等法院檢察署檢察長令轉臺灣基隆地方法院檢
    察署檢察官偵查後起訴。
    理  由
壹、程序事項：
一、內政部警政署刑事警察局員警於95年12月19日下午4時40分
    許，持臺灣臺中地方法院核發之95年度聲搜字第4679號搜索
    票在新竹縣竹北市○○路濃來買檳榔攤執行搜索時，適被告
    丙○○騎乘機車前來，執行搜索員警於被告進入檳榔攤後，
    見被告神色有異，因而向前盤查，並經徵得被告同意後，在
    被告所攜之紅色手提袋內扣得第三級毒品愷他命5包（驗餘
    總淨重205.49公克，包裝袋總重5.72公克）、磅秤1台、分
    裝袋1批（共4袋，每袋均含100個小夾鍊袋）等情，業據被
    告坦承在卷，並據證人即執行搜索之內政部警政署刑事警察
    局第六隊第三組偵查正丁○○結證屬實（見本院卷第48-49
    頁、171-175頁），且有搜索票、搜索扣押筆錄2份及扣押物
    品目錄表各1份（見警卷第12-17頁）、「濃來買」檳榔攤、
    「＋8電動王」照片、「濃來買」檳榔攤現場圖（見本院卷
    第98-99頁）在卷可憑。至證人即員警執行搜索時同在現場
    之乙○○於本院審理時所證員警扣得被告持有第三級毒品愷
    他命、磅秤及分裝袋之情形（見本院卷第54-58頁），不僅
    與證人丁○○所證情形不同，亦與被告在警詢及偵訊時所供
    不符，而難以採信，且審酌證人乙○○證述之內容並無足以
    動搖員警係在被告同意下執行搜索扣押上開物證之事實，因
    認
    本件扣案之第三級毒品愷他命、磅秤及分裝袋等物，應係員
    警合法執行搜索扣押所得之物，得為本案之物證，而有證據
    能力。
二、本案之搜索扣押筆錄、扣押物品目錄表、臺中縣警察局豐原
    分局九十五年度委託鑑驗尿液真實姓名對照表（見臺灣基隆
    地方法院檢察署96年度偵字第1088號卷第9 頁）、證人丁○○提出之「濃來買」檳榔攤、「＋8 電動王」照片、「濃來
    買」檳榔攤現場圖（見本院卷第98-99 頁）等雖係被告以外
    之人於審判外之陳述，然係承辦本案之員警為偵辦本案，職
    務上製作之紀錄文書，又無顯不可信之情況，依刑事訴訟法
    第159 條之4 第1 款之規定，應有證據能力。
三、財團法人金融聯合徵信中心信用卡戶基本資訊彙總表（見臺
    灣基隆地方法院檢察署96年度偵字第1088號卷第28頁），雖
    亦係被告以外之人於審判外之陳述，然係從事業務之人於業
    務上製作之紀錄文書，又無顯不可信之情況，依刑事訴訟法
    第159 條之4 第2 款之規定，亦有證據能力。
四、內政部警政署刑事警察局96年2 月12日刑鑑字第0960001487
    8 號鑑定書（見臺灣基隆地方法院檢察署96年度偵字第1088
    號卷第7 頁）、同署局96年12月12日刑鑑字第0960177674號
    鑑定書（見本院卷第30頁）、中山醫學大學附設醫院檢驗科
    藥物檢測中心報告（見警卷第9-10頁）等，分為報告機關、
    檢察機關及本院囑託機關鑑定後，由各該鑑定機關分別出具
    之書面鑑定報告，依刑事訴訟法第208 條規定該等鑑定書具
    有證據能力，而得為本案判斷之依據。
五、被告、辯護人及檢察官對於卷附行政院衛生署管制藥品管理
    局95年7 月12日管檢字第0950007388號函（見臺灣基隆地方
    法院檢察署96年度偵字第1088號卷第5 頁），於本院言詞辯
    論終結前，均未爭執其證據能力，本院審酌該書面作成之情
    況，並無不適之情形，認上開文書，依據刑事訴訟法第159
    條之5之規定，具有證據能力。
六、按偵查犯罪機關依法定程序監聽之錄音，如已踐行調查證據
    程序，非不可採為認定犯罪事實之基礎，此觀刑事訴訟法第
    165 條之1 第2 項之規定自明（最高法院93年度台上字第65
    10號判決意旨參照）。查內政部警政署刑事警察局對「0000
    000000」、「0000000000」、「0000000000」所進行通訊監
    察之監聽錄音及譯文，係由有權機關即臺灣臺中地方法院檢
    察署檢察官核發之95年中檢惠忠聲監（續）字第684號、第
    72 2號、第1092號、第1226號、第1353號、第1466號、第
    1486 號通訊監察書予以監聽（見本院卷第80-91頁），合乎
    通訊及監察保障法所規範之(一)重罪、(二)必要性、(三)相當性、
    (四)法定期間及(五)書面令狀等法定要件，屬合法監聽，是本件
    通訊監察之內容，應有證據能力。又本件依上開通訊監察所
    得之監聽錄音，業經警察機關就其中與本案相關之內容製作
    如下列所示譯文，並經本院於97年2月27日製作監聽內容勘
    驗筆錄附卷。而檢察官、被告及辯護人對下列所示監聽譯文
    所載譯文內容之真實性均無爭執，又上開監聽譯文中被告以
    外之人所為之陳述內容，雖屬被告以外之人於審判外之陳述
    ，惟於審理期日就上開譯文提示並告以要旨，迄至本案言詞
    辯論終結前，檢察官、被告及其選任辯護人就上開譯文內容
    之證據能力均未聲明異議，則前開監聽譯文自均有證據能力
    。
  (一)95年11月30日19時18分，被告使用之「0000000000」號行動
    電話門號與綽號太子之男子使用之「0000000000」號行動電
    話門號間之通訊監察譯文（見本院卷第75頁）。
  (二)95年12月12日19時25分，被告使用之「0000000000」號行動
    電話門號與綽號太子之男子使用之「0000000000」號行動電
    話門號間之通訊監察譯文（見本院卷第76頁）。
  (三)95年12月19日15時25分，被告使用之「0000000000」號行動
    電話門號與吳峰賢使用之「0000000000」號行動電話門號間
    之通訊監察譯文（見本院卷第78頁）。
  (四)95年12月20日22時26分，被告使用之「0000000000」號行動
    電話門號與吳峰賢妻子使用之「0000000000」號行動電話門
    號間通訊監察譯文（見本院卷第78頁）。
貳、實體事項：
一、訊據被告丙○○坦承持有扣案之第三級毒品愷他命5 包、磅
    秤及分裝袋等物之事實，然矢口否認有何販賣第三級毒品愷
    他命之犯行，辯稱：販入扣案之第三級愷他命係為供己施用
    ，而扣案之磅秤及分裝袋則係為分裝毒品以利攜帶外出施用
    云云。經查：
  (一)關於被告係於95年12月19日下午2 時許，在新竹縣竹北市○○路與中華路口，以150,000 元之代價，向真實姓名年籍不
    詳綽號「阿當」之成年男子販入扣案之第三級毒品愷他命5
    包，綽號「阿當」之成年男子並贈與其扣案之磅秤1 台及分
    裝袋1 批，嗣內政部警政署刑事警察局中部打擊犯罪中心因
    偵查案外人吳峰賢涉嫌違反槍砲彈藥刀械管制條例案件，經
    該中心所屬員警於95年12月19日中午約12時許，持臺灣臺中
    地方法院核發之搜索票，至往新竹縣竹北市○○路濃來買檳
    榔攤執行搜索，被告於當日下午約4 時許，騎乘NZ8-477 號
    機車抵達上開檳榔攤，並將該機車腳踏板上之手提袋1 只攜
    入檳榔攤內，經在檳榔攤內執行搜索之警員徵得被告同意後
    ，自被告攜入之手提袋內扣得白色粉末5 包（驗餘總淨重20
    5.49公克，包裝袋總重5.72公克）、磅秤1 台、分裝袋1 批
    （共4 袋，每袋均含100 個小夾鍊袋）、行動電話2 支（行
    動電話序號分別為：000000000000000 、000000000000000）
    、SIM卡4 張及現金32,000元 ，嗣經警將扣案之白色粉末5
    包送鑑驗結果，內均含有第三級毒品愷他命成分等情，業據
    被告坦承在卷，且有臺灣臺中地方法院核發之95年度聲搜字
    第4679號搜索票1份、刑事警察局搜索扣押筆錄2份（搜索案
    外人吳峰賢部分係有搜索票之搜索，搜索被告部分係以經被
    告同意為由執行搜索扣押）、搜索扣押目錄表1 份（指搜索
    扣押被告經查獲可得為證物部分）（以上見警卷第12-17 頁
    ）、「濃來買」檳榔攤照片1 張、「＋8電動王」照片1張、
    「濃來買」檳榔攤現場圖1份（見本院卷第98-99頁）、上開
    扣案之第三級毒品愷他命、磅秤及分裝袋等物品、內政部警
    政署刑事警察局96年2月12日刑鑑字第09600014878號鑑定書
    （見臺灣基隆地方法院檢察署96年度偵字第1088號卷第7 頁
    ）、同署局96年12月12日刑鑑字第0960177674號鑑定書（見
    本院卷第30頁）等可憑，是此部分之事實即洵堪認定。
  (二)被告雖辯稱係為己施用而販入扣案之第三級毒品愷他命，並
    無營利之意圖云云。惟查，被告是否具有營利之意圖藏於其
    內心，難期被告自白供出，惟不難從被告先後之供述、扣案
    證物具體客觀情狀、被告工作及資力情形，與本案查獲原因
    等情節認定被告應係出於營利之意圖而販入扣案之第三級毒
    品愷他命：
    1.被告於本案為警查獲後所採集之尿液經送驗後，結果呈愷
      他命之陽性反應，有臺中縣警察局豐原分局95年度委託鑑
      驗尿液真實姓名對照表及中山醫學大學附設醫院檢驗科藥
      物檢測中心報告各1 紙存卷可參（見警卷第9-10頁），據
      此雖可證明被告確有施用第三級毒品愷他命之事實，然依
      據美國食品藥物管理局藥物評估及研究中心之建議藥品最
      大治療劑量之資料庫顯示，愷他命於人體一天施用之最大
      治療劑量為體重每公斤2 毫克，惟其愷他命於人體可承受
      之施用量因個人體質、代謝情況、接觸時間長短及對藥物
      的耐藥性等因素不同，依個案而異，有行政院衛生署管制
      藥品管理局95年7 月12日管檢字第0950007388號函（見臺
      灣基隆地方法院96年度偵字第1088號卷第第5 頁）。而查
      被告於95年12月20日警詢時供稱：無施用毒品之習慣，在
      為警查獲前2 個星期前某天，連續施用愷他命2 次而已（
      見警卷第7 頁）；於同日臺灣臺中地方法院檢察署檢察官
      偵訊時供稱：只有2 個星期前施用過1 次愷他命，吸食不
      到1 公克，尚未成癮，且除該次外，未曾施用過愷他命（
      見臺中地方法院檢察署96年度偵字第1501號卷第7 頁）；
      於96年6 月8 日臺灣基隆地方法院檢察署檢察官偵訊時供
      稱：一次大約施用0.5 至1 公克之愷他命（見臺灣基隆地
      方法院檢察署96年度偵字第1088號卷第14頁）；於同年8
      月8 日同上地檢署檢察官偵訊時供稱：體重大約100 公斤
      （見同前偵卷第26頁），據此足見被告尚未施用愷他命成
      癮，且其所供施用愷他命之數量，亦核與前揭行政院衛生
      署管制藥品管理局函內所示美國食品藥物管理局藥物評估
      及研究中心資料所顯示之人體一天施用愷他命之最大治療
      劑量相符，是被告上開所供施用愷他命之情形，即堪以採
      信。再據此推論，被告既未施用愷他命成癮，且間隔約2
      星期始施用一次愷他命，而一次施用量亦約僅0.5 至1 公
      克間，而其竟1 次販入扣案驗餘總淨重高達205.49公克之
      愷他命，遠遠超過其每次施用所需之數量，實難令人相信
      其販入扣案之愷他命係僅為供己施用，而無營利之意圖。
    2.復觀諸前引行政院衛生署管制藥品管理局95年7 月12日管
      檢字第0950007388號函釋內容所載，依據British Pharma
      copoeia 2002 Volume2之記載，愷他命應於緊密及避光之
      容器儲存，一般原料、半製品、成品之儲存場所之溫度、
      濕度調節設備，應足以維持攝氏19至27對，相對濕度40至
      60百分率之適當範圍，以防止成品品質之降低，然藥品的
      品質仍需視其純度、雜質種類、水份含量暨儲存狀況等因
      素而定，且被告供稱其係於為警查獲之95年12月19日當天
      下午約2 時許，在新竹縣竹北市○○路與中華路口，向綽
      號「阿當」之成年男子販入扣案之第三級毒品愷他命，且
      其於取得扣案之第三級毒品愷他命後，係先行攜回承租之
      新竹縣竹北市○○○街29號4 樓住處置放，於睡覺後再騎
      乘機車攜帶上開扣案之第三級毒品愷他命，於同日下午約
      4 時許抵達濃來買檳榔攤等情節（見警卷第7 頁、本院卷
      第180-181頁），是被告倘果係為己施用之目的而販入扣
      案之愷他命，自應將之置於上開承租之住處妥為保管始為
      妥適，亦較為安全，而無將所販入全部之愷他命隨身攜帶
      ，致販入之第三級毒品愷他命有敗壞之虞，或係有遭警臨
      檢查獲之風險，詎其竟反於此，不僅隨身攜帶扣案大量之
      第三級毒品愷他命，復同時將販賣毒品者所需之器具即電
      子磅秤及高達400個之分裝袋攜帶在身，其舉措實有悖常
      理，且與單純施用毒品者之外觀表徵行為亦大為不同，亦
      無足使人信其販入扣案之第三級毒品愷他命時，主觀上並
      無營利之意圖。
    3.又查被告計遭強制停止使用信用卡達6 張之多，最近一次
      停卡日期係於94年12月21日，強制停卡原因係消費款未繳
      ，有財團法人金融聯合徵信中心信用卡戶基本資訊彙總表
      1 份存卷可參（見臺灣基隆地方法院檢察署96年度偵字第
      1088號卷第28頁），而被告亦不否認欠有大量卡債（見本
      院卷第182 頁），可見被告經濟狀況並不充裕，而其竟可
      一次販入高達150,00元之第三級毒品愷他命，實與本院因
      審理相關施用毒品案件所知悉之經濟窘迫之施用毒品者，
      通常1 次僅有資力購賣數公克之愷他命之情形有別，就此
      情節而言，實亦無從信其販入扣案之第三級毒品愷他命時
      ，主觀上並無營利之意圖。至被告雖辯稱於積欠卡債後，
      曾從事檳榔攤、福利社、及夜市擺攤賣衣服之工作等，賺
      取購買扣案第三級毒品愷他命所需之資金云云，然此查無
      證據可佐，應係被告臨訟編撰之詞，無足採信。
    4.再查，本件係因內政部警政署刑事警察局偵辦案外人吳峰
      賢集團涉嫌違反槍砲彈藥刀械管制條例案件，而對案外人
      吳峰賢使用之「0000000000」行動電話門號、吳峰賢妻使
      用之「0000000000」行動電話門號、綽號「太子」之男子
      所使用之「0000000000」行動電話門號實施通訊監察，在
      員警實施通訊監察期間，發現吳峰賢集團有組織幫派及販
      賣第三級毒品愷他命之情形，被告所使用之「0000000000
      」、「0000000000」行動電話門號雖非員警通訊監察之對
      象，然被告曾使用上開行動電話門號與通訊監察對象之吳
      峰賢及其幫眾聯繫，渠等通訊內容多涉及販賣第三級毒品
      愷他命之情形，本案即係因員警依據通訊監察內容，於95
      年12月19日中許約12時許，持臺灣臺中地方法院核發之搜
      索票，前往新竹縣竹北市○○路「濃來買」檳榔攤，欲搜
      索吳峰賢及其幫眾違反槍砲彈藥刀械管制條例及毒品危害
      防制條例案件之事證，結果搜索得防彈衣及子彈1 顆等物
      ，之後被告騎乘黑色機車來到，並直接將機車停放在檳榔
      攤正門口，此時在屋外埋伏的員警即以電話通知在檳榔攤
      內執行搜索之警員丁○○，丁○○亦同時看見被告到來，
      因被告不知檳榔攤內發生何事，就從機車的腳踏板上提1
      紙袋，習慣的走進檳榔攤，一進門即將手提袋放在檳榔攤
      左手邊的辦公鐵桌上，丁○○等執行搜索員警乃向被告表
      明係警察身分及正在執行搜索，要盤查被告之身分，被告
      即神色緊張，向丁○○等表示係前來購買檳榔，員警既在
      執行搜索，其即欲離開，結果丁○○立即詢問被告紙袋係
      何人所有，被告竟推稱非其所有，丁○○因見該紙袋並未
      封口，且自外即可看見袋內有類似行動電話配件盒的東西
      及以透明包裝袋裝置之白色粉末包，而被告復一再否認自
      外攜入該紙袋，而丁○○又正在查緝吳峰賢販賣毒品之情
      事，因認所見白色粉末應係第二級毒品安非他命或第三級
      毒品愷他命，因之乃徵得被告同意，搜索該紙袋，之後被
      告即當場坦承該紙袋內之白色粉末係於如起訴書所載之時
      、地，以150,000 元之價格，向真實姓名、年籍不詳綽號
      「阿當」之成年男子販入而持有，後來丁○○經由通訊監
      察內容得知，被告係接獲吳峰賢以電話通知，有黨羽遭員
      警逮捕，要被告將家中「東西」撤掉，所以被告才會帶著
      扣案之第三級毒品愷他命至「濃來買」檳榔攤，而為丁○○等查獲等情，業據證人丁○○即本案執行搜索之內政部
      警政署刑事警察局中部打擊犯罪中心偵六隊偵查正於本院
      97年1月23日審判期日結證明確（見本院卷第48-53頁），
      且有證人丁○○提出之臺灣臺中地方法院檢察署95年中檢
      惠忠聲監續字第684號、第722號、第1092號、第1226號、
      第1353號、第1466號、1486號通訊監察書及通訊監察書電
      話附表影本各1份在卷可憑（見本院卷第80-91頁）。且互
      核證人丁○○所提出下列被告與吳峰賢及吳峰賢妻子間之
      通訊監查譯文，可見被告確係因吳峰賢於95年12月19日下
      午3時25 分許通知有「志偉」之人為警逮捕，要被告撤掉
      家中置放之「東西」，被告始於當日下午約4 時許，騎乘
      機車攜帶販入之第三級毒品愷他命前往「濃來買」檳榔攤
      ，而為警查獲。據此，綜觀上開證人丁○○所證本案於通
      訊監查期間得悉吳峰賢集團有販賣第三級毒品愷他命之情
      事，而被告復係因吳峰賢之通知，始自家中將所販入之第
      三級毒品愷他命攜至「濃來買」檳榔攤，且其為警查獲後
      ，吳峰賢妻又忙於為其交保事宜，足徵被告與吳峰賢集團
      之關係匪淺，其出於營利之意圖而販入扣案之第三級毒品
      愷他命之事實，灼然甚明。
      吳峰賢以所使用之「0000000000」行動電話門號與被告
        使用之「0000000000」號行動電話門號於95年12月19日
        下午3 時25分許通訊監察譯文：
        吳峰賢：你家你東西撤掉。
        被  告：啥。
        吳峰賢：志偉被抓走了，你家裡不要放東西。
        被  告：喔喔，好好好。
      吳峰賢妻所使用之「0000000000」行動電話門號與被告
        使用之「0000000000」行動電話門號於95年12月20日晚
        間10時26分通訊監察譯文
        吳  妻：喂，你誰？
        被  告：出事情，我剛交保而已。
        吳  妻：誌全？
        被  告：對阿。
        吳  妻：阿宏明咧？
        被  告：在這裡。
        吳  妻：阿志偉咧？
        被  告：我們不要說名字不要說名字。
        吳  妻：喔，好拉好好好。
        被  告：你們越早離開越好。
        吳  妻：我們來到這邊問你就說沒有你這個人阿。
        被  告：誰？
        吳  妻：地檢署這邊阿。
        被  告：你們怎麼跑來這邊拉？
        吳  妻：恩。
        被  告：阿你老公咧？
        吳  妻：回去在講拉。
        被  告：喔你們怎麼跑來這邊．．．
        吳  妻：阿找不到你老婆來幫你交保，不然誰要幫你交
                保。
        被  告：喔喔喔．．．，你們快閃快閃。
        吳  妻：好拉好拉。
      5.至證人乙○○固於本院審理時證稱：本案查獲日並未約
        被告至「濃來買」檳榔攤，不知被告到檳榔攤之目的，
        平常被告即常至檳榔攤等語（見本院卷第56頁）。惟如
        前認定，被告既係於當日至「濃來買」檳榔攤前販入扣
        案之第三級毒品愷他命，證人乙○○並未參與該次被告
        販入毒品之過程，被告復未聯繫證人乙○○欲至檳榔攤
        ，則證人乙○○自無從知悉被告有販入扣案第三級毒品
        愷他命之事實及販入之原因，從而，證人乙○○上開證
        言，自亦無從資為有利被告之證據。
      6.綜上各節，本件被告販入之第三級毒品愷他命淨重達20
        5.49公克，顯超過其個人短期之施用量；且其隨身攜帶
        上開販入之所有毒品及販賣毒品常見之磅秤與高達400
        個之夾鍊袋，顯悖於常情；而被告經濟狀況不佳，卻可
        一次販入150,000 元之第三級毒品愷他命，亦與一般施
        用毒品者因經濟困窘，平時1 次僅能購買微量毒品之情
        形有別；再者，被告與有販賣第三級毒品情事之案外人
        吳峰賢關係密切，且於吳峰賢通知將家中「東西」撤掉
        後，即隨自家中將販入之第三級毒品愷他命攜往「濃來
        買」檳榔攤，凡此足證被告應係基於營利之意圖販入扣
        案之第三級毒品愷他命，所辯基於施用目的而販入扣案
        之第三級毒品愷他命云云，無非係飾卸之詞，不足採信
        。
  (三)綜上證據及推論，本案事證明確，被告意圖營利而販入扣案
    之第三級毒品愷他命之犯行洵堪認定，應依法論科。
二、論罪科刑：
    按販賣毒品罪，不以販入之後，復行賣出為必要，只須意圖
    營利而販入或賣出，有一於此，犯罪即為成立（最高法院67
    年臺上字第2500號判例意旨參照）。次按愷他命係毒品危害
    防制條例第2 條第2 項第3 款所規定之第三級毒品，而如前
    認定，被告既係基於營利之目的而販入扣案之第三級毒品愷
    他命，則核其所為，自係犯毒品危害防制條例第4 條第3 項
    之販賣第三級毒品罪。被告為販賣而持有扣案第三級毒品愷
    他命之低度行為，應為販賣第三級毒品愷他命之高度行為所
    吸收，不另論罪。爰審酌被告意圖營利而販入之毒品之淨重
    高達205.49公克，而施用毒品具有成癮性，被告販賣毒品之
    後將造成毒品之流通，且使施用毒品者因而染上毒癮，其所
    為對於社會治安影響甚鉅，犯罪所生危害重大，而被告於犯
    後復否認係基於營利之目的販入扣案之第三級毒品愷他命，
    又其年輕力壯，不思以正途取財，竟販賣第三級毒品牟利，
    惡性非輕，並斟酌其生活狀況與智識程度等一切情狀，量處
    如主文所示之刑，以資儆懲。
三、沒收之諭知：
  (一)又按，「毒品危害防制條例第2 條第2 項規定，毒品依其成
    癮性、濫用性及對社會危害性分為四級，並就製造、運輸、
    販賣、意圖販賣而持有、以非法方法使人施用、引誘他人施
    用及轉讓不同品項之毒品等行為，分別定其處罰。至施用或
    持有第三、四級毒品，因其可罰性較低，故未設處罰之規定
    ，僅就施用及持有第一、二級毒品科以刑罰。惟鑑於第三、
    四級毒品均係管制藥品，特於同條例第11條之1 明定無正當
    理由，不得擅自持有；第18條第1 項後段復規定查獲之第三
    、四級毒品，無正當理由而擅自持有者，沒入銷燬之。從而
    ，依同條例第18條第1 項後段應沒入銷燬之毒品，專指查獲
    施用、持有第三、四級毒品而言；倘係查獲製造、運輸、販
    賣、意圖販賣而持有、以非法方法使人施用、引誘他人施用
    或轉讓第三、四級毒品，既屬同條例相關法條明文規定處罰
    之犯罪行為，即非該條項應依行政程序沒入銷燬之範圍。又
    同條例第19條第1 項所定【供犯罪所用或因犯罪所得之物】
    ，係指犯第4 條至第9 條、第12條、第13條或第14條第1 項
    、第2 項之罪所用或所得之物，不包括毒品本身在內，是尚
    不得援用此項規定為第三、四級毒品之沒收依據。以犯第4
    條第3 項販賣第三級毒品罪為例，第三級毒品本身為其販賣
    之標的，非屬供【販賣第三級毒品所用之物】；必係遂行販
    賣該毒品使用之物，始屬【供犯罪（犯第4 條第3 項之販賣
    第三級毒品罪）所用之物】，其理至明。又同條例對於查獲
    之製造、運輸、販賣、意圖販賣而持有、以非法方法使人施
    用、引誘他人施用及轉讓第三、四級毒品之沒收，並無特別
    規定，如其行為已構成犯罪，則該毒品即屬不受法律保護之
    違禁物，應回歸刑法之適用，依刑法第38條第1 項第1 款之
    規定沒收之」（最高法院96年台上字第4083號、第3914號，
    95年台上字第5252號判決意旨參照）。扣案之第三級毒品愷
    他命（驗餘總淨重205.49公克），為毒品危害防制條例所規
    定之第三級毒品，係被告意圖營利販入而持有之毒品，依上
    開判決意旨，非屬毒品危害防制條例第19條第1 項所稱供犯
    罪所用之物，惟因屬法律明文禁止持有之物（毒品危害防制
    條例第11條之1 參照），仍屬違禁物，應依刑法第38條第1
    項第1 款規定，宣告沒收。
  (二)再按毒品危害防制條例第19條第1 項關於沒收之規定，係採
    義務沒收主義。故凡犯同條例第4 條至第9 條、第12條、第
    13 條 或第14條第1 項、第2 項之罪者，其供犯罪所用之物
    或因犯罪所得之財物，且屬犯人所有者，即應依該規定沒收
    ，最高法院93年度臺上字第1360號、第1365號判決意旨足供
    參照。本案用以包裝上開扣案愷他命之包裝袋5 只，以及未
    據扣案之手提袋1 只，均有防止毒品裸露、逸出及潮濕之功
    用，並便於攜帶、販賣，為被告所有供販賣毒品所用之物，
    應依上開條例第19條第1 項規定宣告沒收。
  (三)再扣案之電子磅秤及分裝袋1 批（含4 個中型包裝袋，每個
    中型包裝袋內均含100 個小夾鍊袋），均屬被告所有，業據
    被告供明在卷，且顯係被告用以分裝毒品之用，核其性質屬
    被告所有預備供販賣第三級毒品愷他命之用，爰均依刑法第
    38條第1 項第2 款宣告沒收之。
  (四)至扣案之行動電話2 支（行動電話序號分別為：0000000000
    00000 、000000000000000）、SIM卡4 張及現金32,000元，
    查無積極證據證明與被告上開犯行有關，爰不另為沒收之諭
    知，併此敘明。
據上論斷，應依刑事訴訟法第299條第1項前段，毒品危害防制條
例第4 條第3 項、第19條第1 項，刑法第11條前段、第38條第1
項第1 款、第2 款，判決如主文。
本案經檢察官甲○○到庭執行職務。
中    華    民    國     97   年     3     月    12   日
                  刑事第一庭審判長法  官  王福康
                                  法  官  許心
                                  法  官  劉桂金
以上正本證明與原本無異。
如不服本判決應於收受本判決後10日內向本院提出上訴書狀，其
未敘述上訴理由者，並得於提起上訴後10日內向本院補提理由書
狀（均須按他造當事人之人數附繕本）「切勿逕送上級法院」。
中    華    民    國     97   年     3     月    12   日
                                  書記官  鄧順生
附錄論罪法條：
毒品危害防制條例第4條第3項：
製造、運輸、販賣第三級毒品者，處5年以上有期徒刑，得併科新
臺幣5百萬以下罰金。


司法院資訊處製作；財團法人民間司法改革基金會備份。
